臺灣高等法院臺中分院民事裁定　　　　 94年度上易字第239號
　　上　訴　人　甲○○
　　被 上訴 人　新竹國際商業銀行股份有限公司
　　法定代理人　乙○○
上列當事人間分配表異議之訴事件，上訴人對於中華民國94年11
月15日本院第二審判決，提起上訴，本院裁定如下：
    主      文
上訴駁回。
第三審訴訟費用由上訴人負擔。
    理      由
一、按民事訴訟法第466條第1項規定，對於財產權訴訟之第二審
    判決，如因上訴所得受之利益不逾新台幣100萬元者，不得
    上訴。此項數額，司法院得因情勢需要，以命令減至新台幣
    50萬元，或增至150萬元，同條第3項定有明文。茲依司法院
    （91）院台廳民一字第03075號函：已將民事訴訟法第466條
    第1項所定上訴三審之利益額數，提高為新台幣150萬元，並
    訂於中華民國91年2月8日起實施。又按分配表異議之訴之訴
    訟標的價額，以原告主張因變更分配表而得增加之分配額為
    標準定之，經最高法院著有76年台上字第2782號判例可參。
    再對於不得上訴之判決而上訴者，原第二審法院應以裁定駁
    回之，同法第481條、第442條第1項亦定有明文。
二、本件上訴人係對苗栗地方法院92年度執字第1057號執行事件
    之93年06月19日分配表提起異議之訴：（以下金額之貨幣單
    位均為新台幣）依附於本院卷第5、6頁之系爭分配表影本，
    可知系爭分配表之分配方式，原係：【表1】拍賣所得7,277
    ,500 元，經分配前三位次優先債權之執行費、假扣押執行
    費、土地增值稅後，尚餘6,142,027元。該6,142,027元，均
    分配予列於第4之被上訴人之「第一順位抵押權」（本息共
    計20,089,689元）、猶不足13,947,662元。至列於第5、6之
    上訴人之第二、三順位抵押權（各4,000,000元、20,000,0
    00元），則完全未受分配。【表2】拍賣所得982,500元，先
    分配使前三位次優先債權之執行費、假扣押執行費、執行費
    完全受償。而該前三位次各9024元、5880元、148,388元，
    共163,292元，使此三優先債權完全受償後，尚餘819,208元
    （982,500－163,292＝819,208）。列於第4之上訴人債權（
    本息共28,141,272元）、第5之被上訴人債權（即表1之不足
    額13,947,662元），同屬「普通」債權，按債權數額比例各
    受償547,734元、271,474元，而各不足27,593,538元、13,
    676,188元。而上訴人主張之分配方式，則為：【表1】列於
    第4，分配予被上訴人之金額應減為4,064,527元、分配予被
    上訴人之不足額應改為16,025,162元。【表2】列於第5，分
    配予被上訴人之金額應改為1,034,748元、分配予被上訴人
    之不足額應改為14,990,414元。列於第4，分配與上訴人之
    金額應改為1,861,960元、分配與上訴人不足額應改為25,73
    1,578元。
三、承上說明，被上訴人原受分配6,413,501元（6,142,027＋27
    1,474），依上訴人主張則應受分配5,099,275元（4,064,52
    7＋1,034,748），少受分配1,314,226元（6,413,501－5,09
    9,275）。而上訴人原受分配547,734元，依上訴人主張應受
    分配1,861,960元，增加分配1,314,226元（1,861,960－54
    7,734）。上訴人之上訴利益數額，為依其主張其可增加分
    配之金額，即如前核算之1,314,226元。此數額由上訴人最
    初主張前揭分配方式時，並狀稱「原告（即上訴人）應增加
    分配1,314,226元元，被告（即被上訴人）應減少1,314,226
    元」（參一審卷第112頁）亦可證實。是以，本件上訴人因
    上訴所得受之利益未逾新台幣150萬元，自在不得上訴之列
    。
四、又按訴訟事件得否上訴及上訴之不變期間，均係基於法律之
    規定，殊不因法院書記官於判決正本上有無記載或其記載是
    否錯誤，而可變更法律之規定，最高法院29年抗字第98號判
    例、32年抗字第255號判例、87年台上字第2855判決意旨可
    資參照。從而，本件本院原判決正本雖有「如對本判決上訴
    」等語之「得上訴」之教示記載，仍無礙於前揭所認本件在
    不得上訴（三審）之列，併予敘明。
五、爰依民事訴訟法第481條、第442條第1項、第95條、第78條
    ，裁定如主文。
中　　華　　民　　國　　94　　年　　12　　月　　27　  日
                      民事第五庭審判長法　官  陳滿賢
　　　　　　　　　　　            　　法　官  邱森樟
            　　　　　　　    　　　　法　官  古金男
以上正本係照原本作成。
如不服本裁定應於裁定送達後十日內向本院提出抗告理由狀（須
按他造人數附具繕本），並繳納抗告裁判費新台幣1000元。
                                      書記官  王麗英
中　　華　　民　　國　　94　　年　　12　　月　　28　　日
                                                      Ｈ
